【裁判字號】    91,再易,3
【裁判日期】    920214
【裁判案由】    損害賠償
【裁判全文】
臺灣高等法院高雄分院民事判決  九十一年度再易字第三號
      再審原告    丙○○
                  乙○○
      再審被告    鉑誠金屬企業有限公司
      法定代理人  甲○○
右當事人間請求損害賠償事件，再審原告對於中華民國九十一年十月三日本院八十九
年度重上字第七七號第二審確定判決提起再審之訴，本院判決如左：
      主    文
再審之訴駁回。
再審訴訟費用由再審原告連帶負擔。
      事實及理由
一、再審之訴顯無再審理由者，得不經言詞辯論，以判決駁回之，民事訴訟法第五百
    零二條第二項定有明文。
二、再審原告主張略以：按民事訴訟法採當事人進行主義，當事人聘請律師代理訴訟
    ，律師之酬金係由當事人負擔，無論是否勝訴，均不得將其律師費用轉嫁由對造
    人負擔，更不得以損害賠償之理由向對造人請求。原確定判決責令再審原告連帶
    賠償再審被告所支付之律師費用，顯然違背法令，依民事訴訟法第四百九十六條
    第一項、第二項提出再審之訴，求為將原確定判決廢棄，並駁回再審被告在前訴
    訟程序第一審之訴之判決云云。
三、再審被告未為何聲明及陳述。
四、經查原確定判決係以再審原告及訴外人趙秀裡前曾共同施用詐術使法院陷於錯誤
    而核發命再審被告為給付之支付命令（台灣高雄地方法院八十五年度促字第二七
    一九五號），及再審原告有以不正當之方法，使該支付命令確定，及趙秀裡有以
    該支付命令為執行名義，對再審被告所有坐落高雄縣大寮鄉○○段潮洲寮小段六
    六七一－二八號土地及其上門牌號碼高雄縣大寮鄉○○村○○街六號廠房聲請強
    制執行等事實，認定再審被告為排除上開支付命令，保全上開不動產權利，曾對
    該支付命令聲請再審、對再審原告提起侵權行為損害賠償、詐欺罪告訴等訴訟所
    支出之律師費用，係因再審原告共同侵權行為所受之損害，得向再審原告請求連
    帶賠償，而就此部分為再審被告勝訴之判決，有再審原告所提本院八十九年度重
    上字第七七號第二審確定判決書可參。本件依再審原告起訴狀所表明對原確定判
    決認定再審被告得請求再審原告賠償律師費用一節認有違背法令之再審事由，無
    非係主張原確定判決有民事訴訟法第四百九十六條第一項第一款所定適用法規顯
    有錯誤之情形，然所謂適用法規顯有錯誤者乃指確定判決所積極適用之法規，顯
    然不合於法律規定，或與司法院現尚有效及大法官會議之解釋，或最高法院現尚
    有效之判例，顯然違反者而言，並不包括認定事實錯誤之情形在內（最高法院六
    十三年台上字第八八０號判例參照）。是原確定判決就再審被告對上開支付命令
    提出聲請再審、對再審原告提起侵權行為損害賠償及詐欺罪告訴等訴訟所支出之
    律師費用，認係再審被告因再審原告共同侵權行為所受之損害，乃屬事實之認定
    ，不生適用法規顯有錯誤而違背法令之問題，且原確定判決所積極適用之法規，
    亦無顯然不合於法律規定，或與司法院現尚有效及大法官會議之解釋，或最高法
    院現尚有效之判例，顯然違反之情形，再審原告據此再審事由所提再審之訴，為
    無理由。又原確定判決並非判決再審被告全部勝訴，再審原告就原確定判決有利
    部分亦聲明請求廢棄，於法不合，附此敘明。
五、綜上所述，本件再審之訴核與民事訴訟法第四百九十六條第一項第一款所定之再
    審事由不符，再審原告之訴應認為顯無理由，爰不經言詞辯論，逕以判決駁回之
    。
六、據上論結，本件再審之訴顯無理由，爰依民事訴訟法第五百零二條第二項、第八
    十五條第二項，判決如主文。
中      華      民      國    九十二    年      二      月     十四     日
                                      臺灣高等法院高雄分院民事第三庭
~B1審判長法官  張國彬
~B2      法官  張明振
~B3      法官  徐文祥
右為正本係照原本作成。
不得上訴。
~B法院書記官  黃一秋
中      華      民      國    九十二    年      二      月     十四     日


司法院資訊處製作；財團法人民間司法改革基金會備份。
